Minutes et répertoires du notaire François PRÉVOST, 2 janvier 1729 - 31 juillet 1761 (étude XX)
Archives nationales
- Minutes de François PRÉVOST, 1725 - 1763; MC/ET/XX/542 - MC/ET/XX/644
  - Minutes. 1749, mai - juillet, mai - juillet 1749; MC/ET/XX/599
    - David (Jean Baptiste) marchand tapissier rue Saint-Denis § Mariage de la belle fille de .., 27 mai 1749; MC/ET/XX/599
    - Guerin (Jean Baptiste) marchand tapissier à Paris § Mariage de la fille de feu .., 27 mai 1749; MC/ET/XX/599
    - Leclerc Deschamps (Jean) horloger rue de la Comédie Française § Mariage de .., 1er juin 1749; MC/ET/XX/599
      contrat de mariage; Leclerc Deschamps, Jean
    - Tilliard (Jean-Baptiste), maître menuisier, rue Neuve de Cléry § Mariage de la fille de .., 1er juin 1749; MC/ET/XX/599
      contrat de mariage; Tilliard, Jean-Baptiste
    - Bonnet (Jean) tapissier rue Saint-Victor § Mariage du pupille de .., 1er juin 1749; MC/ET/XX/599
      contrat de mariage; Bonnet, Jean
    - Quittance concernant Jules Robert de Cotte, intendant ordonnateur des bâtiments du roi, demeurant aux galeries du Louvre., 27 juin 1749; MC/ET/XX/599
    - Sené (Claude), maître menuisier, rue Neuve de Cléry § Convention, 30 juin 1749; MC/ET/XX/599
      convention; Sené, Claude
    - Partage de l'héritage de Louis de Cotte, architecte ordinaire du roi, contrôleur des bâtiments à Fontainebleau, entre ses héritiers Jules Robert de Cotte, intendant ordonnateur des bâtiments du roi, demeurant aux galeries du Louvre, et Louis François Thouroux de Morangel, contrôleur des bâtiments du roi, demeurant à Fontainebleau., 2 juillet 1749; MC/ET/XX/599
      partage; Fontainebleau (Seine-et-Marne); Orties-du-Louvre (rue des); Cotte, Jules Robert de (1683-1767); Cotte, Louis de (1665-1749); Thouroux de Morangel, Louis François; architecte; contrôleur général des bâtiments (Ancien Régime); intendant des bâtiments (Ancien Régime)
    - Moquar (Jean), maître peintre, rue de Bourbon § obligation, 9 juillet 1749; MC/ET/XX/599
      obligation; Moquar, Jean
    - Oudinot (Pierre), marchand orfèvre joaillier, à Bar-le-Duc § Transaction, 13 juillet 1749; MC/ET/XX/599
      accord; Oudinot, Pierre
    - Notoriété pour les héritiers de Louis de Cotte, architecte ordinaire du roi, et également entre Jules Robert de Cotte, intendant ordonnateur des bâtiments du roi, demeurant aux galeries du Louvre, et sa femme et Catherine de Cotte, épouse de Charles Lepoultier de Beaupré (deux actes)., 14 juillet 1749; MC/ET/XX/599
      notoriété; Orties-du-Louvre (rue des); Cotte, Catherine de; Cotte, Jules Robert de (1683-1767); Cotte, Louis de (1665-1749); architecte; intendant des bâtiments (Ancien Régime)
  - Minutes. 1749, août - décembre, août - décembre 1749; MC/ET/XX/600
    - Cheret (Pierre Charles), orfèvre joaillier, rue de la Fromagerie § Testament de .., 31 août 1739; MC/ET/XX/600
    - MAURY (Louis) Maître tapissier Piliers de la Tonnellerie § Dépôt d'espèces., 1er août 1749; MC/ET/XX/600
      Maury, Louis
    - Tilliard (Jean-Baptiste), maître menuisier, rue de Cléry § Brevet d'apprentissage .., 12 août 1749; MC/ET/XX/600
    - Menuisier (brevet d'apprentissage) § Mise en .. le Garbe (Etienne), pour 6 ans chez Tilliard (Jean-Baptiste), qui le nourrit, loge, chauffe, éclaire et blanchit, 12 août 1749; MC/ET/XX/600
      contrat d'apprentissage; Garbe, Etienne le; Tilliard, Jean-Baptiste
    - POIX (François) Maître Serrurier Rue Galande § Ratification., 17 août 1749; MC/ET/XX/600
      Poix, François
    - Bail par Jules Robert de Cotte, intendant ordonnateur des bâtiments du roi, demeurant aux galeries du Louvre., 4 septembre 1749; MC/ET/XX/600
    - Bail par Jules Robert de Cotte, intendant ordonnateur des bâtiments du roi, demeurant aux galeries du Louvre (deux actes)., 6 septembre 1749; MC/ET/XX/600
    - BOULLIÉ (Guillaume) Maître menuisier Cloître Sainte-Opportune § Mise en apprentissage chez .., 19 octobre 1749; MC/ET/XX/600
      contrat d'apprentissage; Boullié, Guillaume
    - Menuisier (apprentissage de) § Mise en .. de Chaperon (Lucien), âgé de 22 ans, pour 6 ans chez Boullié (Guillaume), qui le nourrit, loge et éclaire, 19 octobre 1749; MC/ET/XX/600
      contrat d'apprentissage; Chaperon, Lucien; Boullié, Guillaume
    - BAUDICHON (Marie) Maître tapissier Rue du Cimetière. § Constitution .., 19 décembre 1749; MC/ET/XX/600
      constitution de rente; Baudichon, Marie
    - Réduction de rente viagère. Jean-Baptiste Malbrancq. Maître à danser. Rue de la Ferronnerie., 23 décembre 1749; MC/ET/XX/600
      Ferronnerie (rue de la); Malbrancq, Jean-Baptiste; enseignant; danseur
  - Minutes. 1750, janvier - avril, janvier - avril 1750; MC/ET/XX/601
    - Renonciation concernant Charles Isaac Doussin, architecte du roi, demeurant rue Saint-Pierre., 17 février 1750; MC/ET/XX/601
      renonciation; Saint-Pierre (rue); Doussin, Charles Isaac; architecte
    - Petit (Robert), maître menuisier, rue de Cléry § Mariage de la fille de .., 10 mars 1750; MC/ET/XX/601
    - GOURDIN (Jean) Maître menuisier Rue de Clery § Mise en apprentissage chez .., 31 mars 1750; MC/ET/XX/601
      contrat d'apprentissage; Gourdin, Jean
    - Menuisier (apprentissage de) § Mise en .. de Dubloc (Pierre), âgé de 20 ans, chez Gourdin (Jean), pour 6 ans, qui le nourrit, loge, chauffe, éclaire, moyennant 80 livres, 31 mars 1750; MC/ET/XX/601
      contrat d'apprentissage; Dubloc, Pierre; Gourdin, Jean
    - DELAMARRE (Martin) Maître tapissier Rue de la Grande Truanderie § Obligation rapportée .., 1er avril 1750; MC/ET/XX/601
      obligation; Delamarre, Martin
  - Minutes. 1750, mai - août, mai - août 1750; MC/ET/XX/602
    - QUEAU (Jean Charles) Maître maçon entrepreneur de bâtiments Rue Neuve des Petits-Champs § Bail à loyer., 3 mai 1750; MC/ET/XX/602
    - BURGAT (Claude Louis) Maître menuisier Rue de Cléry § Mise en apprentissage chez .., 11 mai 1750; MC/ET/XX/602
      contrat d'apprentissage; Burgat, Claude Louis
    - Menuisier (apprentissage de) § Mise en .. de Martin (J. Jacques) âgé de 14 ans, pour 6 ans chez Burcat (Claude Louis), qui le nourrit, loge, chauffe, éclaire, 11 mai 1750; MC/ET/XX/602
      contrat d'apprentissage; Martin, J. Jacques; Burcat, Claude Louis
    - MOUETTE (Jean Baptiste) Maître Sculpteur Rue Montorgueil § Mariage de la fille de .., 7 juin 1750; MC/ET/XX/602
      contrat de mariage; Mouette, Jean Baptiste
    - Gaudelard (Jacques), maître orfèvre, rue Saint-Louis § Mariage de .., 7 juin 1750; MC/ET/XX/602
      contrat de mariage; Gaudelard, Jacques
    - BOURBON (Gaspard) Maître maçon Rue du Croissant § Compte .., 23 juin 1750; MC/ET/XX/602
    - Convention d'allouée passée par Jean-Baptiste Buron, maître sculpteur, demeurant rue Neuve-de-Cléry., 5 juillet 1750; MC/ET/XX/602
      convention; Cléry (rue de); Buron, Jean-Baptiste; sculpteur
    - Convention d'allouée passée par Louis Caron, maître sculpteur, demeurant rue Neuve-de-Notre-Dame-de-Bonne-Nouvelle., 19 juillet 1750; MC/ET/XX/602
      convention; Notre-Dame-de-Bonne-Nouvelle (rue); Caron, Louis; sculpteur
    - HEURTAUT (Nicolas) Maître sculpteur Rue Neuve de Cléry § Convention d'Alloué., 19 juillet 1750; MC/ET/XX/602
      Heurtaut, Nicolas
    - Convention d'allouée passée par Nicolas Heurtaut, maître sculpteur, demeurant rue Neuve-de-Cléry., 19 juillet 1750; MC/ET/XX/602
      convention; Heurtaut, Nicolas; sculpteur
    - BOUILLETTE (François Thomas) Maître menuisier Rue Poissonnière § Mariage du fils de .., 25 juillet 1750; MC/ET/XX/602
      contrat de mariage; Bouillette, François Thomas
    - LEMAZURIER (Jacques) Maître serrurier § Notoriété et Consentement., 2 août 1750; MC/ET/XX/602
      Lemazurier, Jacques
    - DELANOUX (Etienne) Maître Cartier Papetier Rue Montmartre § Mise en apprentissage chez .., 13 août 1750; MC/ET/XX/602
      contrat d'apprentissage; Delanoux, Etienne
    - APPRENTISSAGE (Maître cartier papetier) § mise en .. de SAINT PAUL (Fermois) âgé de 17 ans pour 5 ans chez DELANOUX (Etienne) qui le nourri, logé, Chauffé, éclairé, blanchi - moyennant 100 livres., 13 août 1750; MC/ET/XX/602
    - FLEURY (Pierre) maître Evantailliste Rue Montmartre § Mariage de la fille de .., 17 août 1750; MC/ET/XX/602
      contrat de mariage; Fleury, Pierre
    - FLEURY (Pierre) Marchand évantailliste Rue Montmartre § Quittance .., 20 août 1750; MC/ET/XX/602
      quittance; Fleury, Pierre
    - Malot (Jacques), maître menuisier, rue Neuve de Clercy § Convention d'Alloué .., 19 juillet 1759; MC/ET/XX/602
      convention; Malot, Jacques
  - Minutes. 1750, septembre - décembre, septembre - décembre 1750; MC/ET/XX/603
    - EVRARD (Louis) entrepreneur de la manufacture de porcelaines et faïences de Villeroy Rue du Vieux Colombier § Bail à loyer .., 12 septembre 1750; MC/ET/XX/603
      bail; Evrard, Louis
    - Thevenin (Nicolas), menuisier, rue de Bellefond § Mariage du fils de .., 22 septembre 1750; MC/ET/XX/603
      contrat de mariage; Thevenin, Nicolas
    - Cheret (Pierre Charles), marchand orfèvre joaillier, rue de la Fromagerie § Testament., 23 septembre 1750; MC/ET/XX/603
    - DELANOUE (Etienne) Maître Cartier Rue Montmartre § Mariage de .., 27 septembre 1750; MC/ET/XX/603
      contrat de mariage; Delanoue, Etienne
    - COLIN DELAGLISIERE (J. Baptiste) Maître horloger Rue du Coq Saint-Honoré § Délégation .., 27 septembre 1750; MC/ET/XX/603
      Colin Delaglisiere, Jean Baptiste
    - Quittance de Jules Robert de Cotte, intendant ordonnateur des bâtiments du roi, demeurant aux galeries du Louvre., 6 octobre 1750; MC/ET/XX/603
    - POITOU (Claude) Ebéniste Rue Montmartre § Notoriété .., 8 octobre 1750; MC/ET/XX/603
      Poitou, Claude
    - Cayesse (Charles), peintre, rue Beaurepaire § Quittance et obligation .., 19 octobre 1750; MC/ET/XX/603
      obligation; quittance; Cayesse, Charles
    - Constitution de rente par Pierre François Beaumont, graveur ordinaire de la ville, demeurant au pont Notre-Dame., 20 octobre 1750; MC/ET/XX/603
      constitution de rente; Notre-Dame (pont); Beaumont, Pierre François; graveur
    - CARON (Jean) Maître Serrurier Rue Neuve Saint-Eustache § Bail à loyer -, 17 novembre 1750; MC/ET/XX/603
      bail; Caron, Jean
    - CARON (Toussaint) Maître Serrurier Rue Saint-Guillaume § Bail à loyer -, 17 novembre 1750; MC/ET/XX/603
      bail; Caron, Toussaint
  - Minutes. 1751, janvier - avril, janvier - avril 1751; MC/ET/XX/604
    Toutes les minutes de cet article ont été analysées une à une (ARNO 1751).
    - Testament., 2 janvier 1751; MC/ET/XX/604
      Intervenant 1, en première partie:
      Nom, qualité: (Mme ou Mlle) Millot, Marie.
      Profession: lingere
      Base Arno 1751 (base de données migrée: voir contexte dans le Plan d’orientation général - Notaires de Paris, guides thématiques du Minutier).
      Date de création de la notice: 2000
      testament
    - Traite d'office, off-huissier à cheval au chatelet, Paris., 2 janvier 1751; MC/ET/XX/604
      Nom, qualité: (Mme ou Mlle) Garrier, Jeanne Suzanne.
      État civil: veuve.
      Relations: veuve de l'intervenant 2.
      Intervenant 2, indirect:
      Nom, qualité: (M.) Masson de Laroulliere, Francois Nicolas.
      État civil: décédé.
      Profession: huissier au Châtelet.
      Domicile: Paris.
      Intervenant 3, en deuxième partie:
      Nom, qualité: (M.) Bain de, Antoine.
      Profession: praticien.
      Domicile: Parson, picardie
    - Donation de rente., 4 janvier 1751; MC/ET/XX/604
      Nom, qualité: (M.) Haustome, Jean Francois (pretre).
      Profession: chanoine.
      Domicile: Reims.
      Intervenant 2, en deuxième partie:
      Nom, qualité: (Mme ou Mlle) Voisy, Jeanne.
      Relations: veuve de l'intervenant 3.
      Intervenant 3, indirect:
      Nom, qualité: (M.) Copier, Eustache.
      Profession: repetiteur
      donation
    - Succession (renonciation)., 4 janvier 1751; MC/ET/XX/604
      Intervenant 1, en deuxième partie:
      Nom, qualité: (Mme ou Mlle) Morillon, Jeanne.
      État civil: mariée.
      Relations: épouse de l'intervenant 2, procureur de l'intervenant 2.
      Nom, qualité: (M.) Denis, Florent.
      Profession: teinturier.
      Domicile: Auxerre.
      Intervenant 3, en première partie:
      État civil: décédée.
      renonciation
    - Mariage., 4 janvier 1751; MC/ET/XX/604
      Nom, qualité: (M.) Fay, Pierre (bourgeois de Paris).
      Nom, qualité: (Mme ou Mlle) Chireix, Jeanne Marie
      contrat de mariage
    - Transaction, partage., 5 janvier 1751; MC/ET/XX/604
      Nom, qualité: (Mme ou Mlle) Lemoine, Marie.
      Domicile: Argenteuil.
      Nom, qualité: (M.) Chevallier, Etienne.
      Profession: vigneron.
      Nom, qualité: (M.) Desfresne, Jean Jacques.
      Intervenant 4, en deuxième partie:
      Nom, qualité: (Mme ou Mlle) Chevallier, Marie Claude.
      Relations: épouse de l'intervenant 3
      accord
    - Ratification de transport., 7 janvier 1751; MC/ET/XX/604
      Nom, qualité: (M.) Husson, Jean.
      Profession: avocat au Parlement.
      Intervenant 2, en première partie:
      Nom, qualité: (Mme ou Mlle) Certain, Catherine.
      Relations: épouse de l'intervenant 1
      ratification; transport de droits
    - Remise, main-levee., 8 janvier 1751; MC/ET/XX/604
      Nom, qualité: (M.) Aulmont, Jean.
      Profession: buvetier,concierge du Châtelet.
      Nom, qualité: (M.) Brachet de Labastide, Antoine
    - Vente d'office, off-buvetier du chatelet, Paris., 8 janvier 1751; MC/ET/XX/604
      Nom, qualité: (M.) Delaverie, Jean Francois.
      Profession: chapelier (marchand).
      Relations: procureur de l'intervenant 2.
      Nom, qualité: (M.) Brachet de Labastide, Antoine.
      Profession: huissier audiencier au Châtelet
      acte de vente
    - Constitution viagere., 9 janvier 1751; MC/ET/XX/604
      Nom, qualité: (M.) Haustone, Jean Francois.
      Domicile: Reims, cathedrale.
      constitution de rente
    - Transport de rente., 13 janvier 1751; MC/ET/XX/604
      Nom, qualité: (M.) Thuault, Amedee Francois.
      Profession: officier du regiment de bourgogne.
      Nom, qualité: (Mme ou Mlle) Pradel, Anne
      transport de droits
    - Mariage., 14 janvier 1751; MC/ET/XX/604
      Nom, qualité: (M.) Toussaint, Claude Francois.
      Profession: traiteur.
      Domicile: Versailles.
      Nom, qualité: (Mme ou Mlle) Vigier, Anne Genevieve.
      État civil: mineure
      Date de révision: 2012
    - Constitution sur le clerge., 14 janvier 1751; MC/ET/XX/604
      Nom, qualité: (M.) Vinot, Jean Joseph.
      Profession: garde des archives du clerge
    - Quittance de remboursement au clerge., 14 janvier 1751; MC/ET/XX/604
      Nom, qualité: (M.) Chabot, Melaine (bourgeois de Paris)
    - Testament., 14 janvier 1751; MC/ET/XX/604
      Nom, qualité: (Mme ou Mlle) Vandresse, Nicole.
      Nom, qualité: (M.) Montavert, Pierre.
      Profession: tailleur
    - Transport d'obligation., 15 janvier 1751; MC/ET/XX/604
      Nom, qualité: (M.) Leclerc, Louis.
      Nom, qualité: (M.) Pothay, Pierre Francois
      obligation; transport de droits
    - Vente, maison, Paris., 15 janvier 1751; MC/ET/XX/604
    - Mariage., 15 janvier 1751; MC/ET/XX/604
      Nom, qualité: (M.) La Bluxiere de, Louis Julien.
      Profession: employe au bureau des domaines.
      Nom, qualité: (Mme ou Mlle) Vernet Dit Forest, Anne.
    - Traite d'office, off-jure crieur., 15 janvier 1751; MC/ET/XX/604
      Nom, qualité: (M.) Piault, Antoine Jean.
      Profession: huissier audiencier du Châtelet.
      Relations: tuteur de l'intervenant 2.
      Nom, qualité: (personne morale) Hennequin (enfants).
      État civil: mineurs.
      Relations: enfants de l'intervenant 3, enfants de l'intervenant 4.
      Nom, qualité: (Mme ou Mlle) Levasseur, Jeanne Nicole.
      Relations: veuve de l'intervenant 4.
      Intervenant 4, indirect:
      Nom, qualité: (M.) Hennequin, Claude.
      Intervenant 5, en deuxième partie:
      Nom: (personne morale) Communaute Des Jures Crieurs de Paris.
      Domicile: Paris
    - Quittance de remboursement de rente, sur maison, Martinique (la)., 16 janvier 1751; MC/ET/XX/604
      Nom, qualité: (Mme ou Mlle) Petel, Marie Madeleine.
      Nom, qualité: (M.) Hackaert, Francois.
      Nom, qualité: (M.) Denis, Daniel (baron de saint-savin).
      Profession: conseiller au Parlement.
      Domicile: Bordeaux
    - Constitution de rente., 16 janvier 1751; MC/ET/XX/604
      Domicile: Bordeaux.
      Nom, qualité: (Mme ou Mlle) Porquet, Louise.
      Nom, qualité: (M.) Piecourt, Noe.
      État civil: décédé
    - Mariage., 17 janvier 1751; MC/ET/XX/604
      Nom, qualité: (M.) Souhart, Andre.
      Profession: entrepreneur de batiments.
      Nom, qualité: (Mme ou Mlle) Maclou, Marie Louise.
    - Mariage., 17 janvier 1751; MC/ET/XX/604
      Nom, qualité: (M.) Louvet, Jean.
      Profession: luthier.
      Nom, qualité: (Mme ou Mlle) Thierry, Marie.
    - Quittance., 18 janvier 1751; MC/ET/XX/604
      Nom, qualité: (personne morale) Gascoing de Lavaux (créanciers)).
      Relations: créanciers de l'intervenant 2.
      Nom, qualité: (M.) Gascoing de Lavaux, Jean Baptiste.
      Profession: president du siege presidial du baillage.
      Domicile: Saint-Pierre-le-Moutiers
    - Testament., 20 janvier 1751; MC/ET/XX/604
      Nom, qualité: (Mme ou Mlle) Caboche, Genevieve.
      Nom, qualité: (M.) Ledoulx, Nicolas (bourgeois de Paris).
    - Transport de rente., 21 janvier 1751; MC/ET/XX/604
      Nom, qualité: (Mme ou Mlle) Lefrancois, Marie.
      Nom, qualité: (Mme ou Mlle) Fournier, Elisabeth M.
      Nom, qualité: (M.) Carriere, Gilles.
      Profession: perruquier
    - Mariage., 21 janvier 1751; MC/ET/XX/604
      Nom, qualité: (M.) Colas, Jacques Louis.
      Profession: tonnelier.
      Nom, qualité: (Mme ou Mlle) Fournier, Anne
    - Apprentissage, met-sculpteur., 21 janvier 1751; MC/ET/XX/604
      Nom, qualité: (M.) Bardet, Philbert Patr.
      Nom, qualité: (M.) Lacroix de, Jean Philippe.
      Profession: sculpteur
    - Depot de procuration., 22 janvier 1751; MC/ET/XX/604
      Nom, qualité: (Mme ou Mlle) Chaboisseau, Celeste F
      dépôt de pièces; procuration
    - Transaction., 22 janvier 1751; MC/ET/XX/604
      Nom, qualité: (personne morale) Bedeau (créanciers).
      Nom, qualité: (M.) Bedeau, Charles.
      Profession: marchand-fruitier.
      Nom, qualité: (M.) Letang, Charles.
      Profession: marchand-forain.
      Domicile: Lagny
    - Procuration., 22 janvier 1751; MC/ET/XX/604
      Nom, qualité: (M.) Leger, Maurice.
      Profession: fermier des aides de l'election.
      Domicile: Orleans.
      Nom, qualité: (M.) Pepin, Jules Antoine.
      Profession: receveur des aides.
      Domicile: Chartres
      procuration
    - Procuration., 22 janvier 1751; MC/ET/XX/604
      Nom, qualité: (M.) Guillaumet, Jacques Phil.
      Profession: contrôleur ambulant
    - Bail à loyer, maison., 22 janvier 1751; MC/ET/XX/604
      Nom, qualité: (M.) Delaunay, Francois D.
      Profession: marchand de vin.
      Nom, qualité: (M.) Delabarre, Jean.
      Profession: marchand de vin
    - Vente d'heritage., 25 janvier 1751; MC/ET/XX/604
      Nom, qualité: (M.) Boudal, Antoine.
      Domicile: Filancourt,marly.
      Nom, qualité: (M.) Barbier, Barthelemy.
      Domicile: Saint-Germain-en-Laye
    - Procuration., 25 janvier 1751; MC/ET/XX/604
      Nom, qualité: (M.) Termerelle Des_nouettes, Louis Francois (bourgeois de saint-germain-en-laye).
      Nom, qualité: (M.) Bondal, Antoine.
      Nom, qualité: (M.) Speck, Jean Francois
    - Depot de marche, bas., 25 janvier 1751; MC/ET/XX/604
      Nom, qualité: (M.) Tulout, Jean Francois.
      Profession: bonnetier.
      Nom, qualité: (M.) Annebault d'(marquis).
      Profession: officier de dragons
      dépôt de pièces
    - Vente, meubles., 26 janvier 1751; MC/ET/XX/604
      Nom, qualité: (M.) Haudricourt, Francois.
      Profession: blanchisseur.
      Nom, qualité: (M.) Berthault, Claude.
      Profession: soldat
    - Cautionnement., 26 janvier 1751; MC/ET/XX/604
      Nom, qualité: (M.) Leduc, Christophe (bourgeois de Paris).
      Nom, qualité: (M.) Chartier.
      Profession: contrôleur des actes des notaires.
      Domicile: Chemille.
      Nom, qualité: (M.) Branlan, Jean Andre (bourgeois de Paris).
      Profession: fermier des domaines.
      Domicile: Tours, glte,bourges, glte,moulins, glte
      cautionnement
    - Mariage., 26 janvier 1751; MC/ET/XX/604
      Nom, qualité: (M.) Souquat, Etienne.
      Profession: domestique.
      Nom, qualité: (Mme ou Mlle) Begard, Marie.
      Nom, qualité: (M.) Rudel, Pierre.
      Profession: cocher
    - Donation., 26 janvier 1751; MC/ET/XX/604
      Nom, qualité: (M.) Andrault, Louis Theodore (comte de langeron).
      Nom, qualité: (Mme ou Mlle) Bardault, Elisabeth.
      Relations: épouse de l'intervenant 3.
      Nom, qualité: (M.) Fauconnier, Severin (bourgeois de Paris)
    - Quittance., 27 janvier 1751; MC/ET/XX/604
      Nom, qualité: (M.) Lagny, Jean Baptiste.
      Profession: hotelier.
      Domicile: Meaux.
      Nom, qualité: (M.) Charpentier, Francois.
      Profession: portier
    - Renonciation à maitrise, met-sellier carrossier., 28 janvier 1751; MC/ET/XX/604
      Nom, qualité: (Mme ou Mlle) Bongredien, Marie Anne G.
      Nom, qualité: (M.) Belloeil Vallee, Joachim.
      Profession: sellier carrossier
    - Quittance de rachat., 28 janvier 1751; MC/ET/XX/604
      Nom, qualité: (M.) Damas, Andre.
      Profession: menuisier.
      Nom, qualité: (Mme ou Mlle) Butte, Elisabeth.
      Nom, qualité: (M.) Damas, Louis Denis.
      Nom, qualité: (M.) Camel, Charles.
      Profession: charron
    - Constitution., 28 janvier 1751; MC/ET/XX/604
      Nom, qualité: (M.) Destriche, Pierre.
      Profession: serrurier.
      Nom, qualité: (Mme ou Mlle) Finet, Marie Joseph.
      Nom, qualité: (M.) Baudet, Jacques Louis.
      Profession: écuyer de la bouche de madame la Dauphiné.
      Domicile: Versailles
    - Cautionnement., 29 janvier 1751; MC/ET/XX/604
      Nom, qualité: (M.) Moulins Des_moulins, Jean.
      Profession: intéressé dans les affaires du roi.
      Relations: père de l'intervenant 2.
      Nom, qualité: (M.) Moulins Des_moulins, Philippe.
      Profession: trésorier des troupes de la ville.
      Domicile: Tours.
      Relations: fils de l'intervenant 1.
      Nom, qualité: (M.) Villette de, Pierre Charles
    - Bail à loyer, logis., 29 janvier 1751; MC/ET/XX/604
      Nom, qualité: (M.) Dorget, Frederic.
      Nom, qualité: (M.) Belloeil Vallee, Pierre.
      Profession: peintre
    - Quittance de rachat., 30 janvier 1751; MC/ET/XX/604
      Nom, qualité: (M.) Meusnier, Francois.
      Profession: officier du guet à pied.
      Nom, qualité: (M.) Blondy, Jean.
      Domicile: Argenteuil
    - Constitution de rente sur le roi., 1er février 1751; MC/ET/XX/604
      Nom, qualité: (Mme ou Mlle) Boulanger, Francoise N
    - Consentement., 1er février 1751; MC/ET/XX/604
      Nom, qualité: (Mme ou Mlle) Larticle, Anne.
      Nom, qualité: (M.) Rathoire, Richard.
      Nom, qualité: (Mme ou Mlle) Bejent, Francoise.
      Nom, qualité: (M.) Larticle, Charles.
    - Quittance., 1er février 1751; MC/ET/XX/604
      Nom, qualité: (M.) Francois, Antoine.
      Nom, qualité: (M.) Vigneron, Nicolas Francois.
      Profession: bourrelier.
      Domicile: Bonneuil-Pres-Gonesse.
      Nom, qualité: (M.) Coulange de.
      Profession: vigneron
    - Constitution de rente., 3 février 1751; MC/ET/XX/604
      Nom, qualité: (M.) Andrault, Louis Theodose (comte de langeron).
      Profession: lieutenant du roi aux quatre-eveches de la basse-Bretagne.
      Nom, qualité: (Mme ou Mlle) Boulin, Elisabeth
    - Mariage., 3 février 1751; MC/ET/XX/604
      Nom, qualité: (M.) Bocquet, Etienne Louis.
      Profession: quincailler.
      Nom, qualité: (Mme ou Mlle) Bailleul, Jeanne Baptiste
    - Delegation., 4 février 1751; MC/ET/XX/604
      Nom, qualité: (M.) Brachet de Labastie de, Antoine.